【裁判字號】    92,訴,630
【裁判日期】    920331
【裁判案由】    槍砲彈藥刀械管制
【裁判全文】
臺灣板橋地方法院刑事判決                          九十二年度訴字第六三○號
    公  訴  人  臺灣板橋地方法院檢察署檢察官
    被      告  甲○○
右列被告因違反槍砲彈藥刀械管制條例案件，經檢察官提起公訴（九十一年度偵字第
二三○八六號），本院判決如左：
    主  文
甲○○未經許可，持有可發射子彈具有殺傷力之改造玩具手槍，累犯，處有期徒刑壹
年貳月，併科罰金新臺幣伍萬元，罰金如易服勞役以新臺幣玖佰元即銀元佰元折算
壹日。扣案之改造仿FN廠半自動玩具手槍（含彈匣壹個，槍枝管制編號000000
0000）壹支沒收。
    事  實
一、甲○○前曾於民國八十五年間因傷害案件，經臺灣臺中地方法院判處有期徒刑一
    年，案經上訴臺灣高等法院臺中分院、最高法院駁回確定，於八十九年七月十七
    日（起訴書誤繕為八十九年五月二日）縮刑假釋期滿執行完畢（其前於八十九年
    五月二日假釋出監付保護管束）；其後復於九十年間因違反槍砲彈藥刀械管制條
    例案件，經臺灣臺中地方法院於九十年十二月二十四日判處有期徒刑一年六月確
    定（其後經通緝到案於九十一年十二月二日入監執行）。詎其猶不知悔改，明知
    未經許可不得持有具有殺傷力之槍枝，竟未經許可，又於九十一年九月間某日，
    在臺北縣鶯歌鎮某處，以新臺幣三萬元之代價，向姓名年籍不詳綽號「阿猴」之
    成年男子，購得可發射子彈具有殺傷力、換裝土造金屬槍管之改造仿FN廠半自動
    玩具手槍一支（含彈匣一個，槍枝管制編號0000000000）、改造玩具槍子彈二十
    顆（其中七顆，經其試射射穿鐵板，堪認具有殺傷力；餘十三顆，經其試射或鑑
    驗，均無法擊發，認不具殺傷力），無故非法持有上開具殺傷力之槍彈。其後於
    九十一年十一月二十七日晚上七時許，在臺北縣鶯歌鎮○○路五號頂樓，以上開
    改造玩具手槍試射上開改造玩具子彈十發，其中七顆射穿相距二公尺遠之鐵板，
    具有殺傷力。嗣於九十一年十二月一日晚上九時四十分許，其因涉嫌施用毒品案
    件，經警依法至其臺北縣鶯歌鎮○○路五號二樓之三住處執行搜索時，於犯罪未
    被有偵查權之機關或公務員發覺前，自首非法持有上開槍彈，並帶同警方至其上
    址住處地下室樓梯間縫隙藏匿槍彈處所，取出其持有之上開改造玩具手槍一支（
    含彈匣一個）及未具殺傷力之改造玩具槍子彈三顆、不完整改造玩具槍子彈五十
    二顆等物（其中改造子彈三顆及不完整改造子彈十顆，係上開購買所餘子彈；餘
    不完整改造子彈四十二顆，則係其另於九十一年十一月間，在桃園縣中壢市大江
    國際廣場某道具店購得）報繳。
二、案經甲○○自首由臺北縣政府警察局新莊分局報請臺灣板橋地方法院檢察署檢察
    官偵查起訴。
    理  由
一、訊據被告甲○○對於右揭時地非法持有具殺傷力改造玩具手槍一支、改造玩具槍
    子彈七顆等犯罪事實坦承不諱，並有上開改造玩具手槍一支（含彈匣一個）扣案
    可資佐證。扣案之上開改造玩具手槍經鑑驗結果，係由仿FN廠半自動手槍製之金
    屬玩具手槍，換裝土造金屬槍管改造而成，機械性能良好，可擊發適用子彈，認
    具殺傷力；至扣案之子彈三顆經鑑驗結果，其中一顆，係由玩具槍用金屬彈殼加
    裝土造金屬彈頭組合改造而成，惟送鑑時彈頭、彈殼已分離，經試射，無法擊發
    ，認不具殺傷力，另二顆認亦均係由玩具槍用金屬彈殼加裝土造金屬彈頭組合改
    造而成，經採樣一顆試射，無法擊發，亦認不具殺傷力，亦有內政部警政署刑事
    警察局九十一年一月三十日刑鑑字第○九一○三三○九八五號槍彈鑑定書在卷可
    按。另被告於警訊、偵審中均供述其購得槍彈後，有於上開時地試射十發，其中
    七顆射穿鐵板等情明確一致（見偵查卷四頁、二十一頁反面、本院九十二年三月
    二十四日訊問筆錄），堪認被告確實於上揭時地非法購得持有具殺傷力之改造玩
    具子彈七顆之情無訛。是事證明確，被告上開犯行堪以認定，應予依法論科。
二、被告甲○○於上揭時地同時購得非法持有具殺傷力之改造玩具手槍、子彈，核其
    所為，係犯槍砲彈藥刀械管制條例第十一條第四項之非法持有具殺傷力改造槍枝
    罪及同條例第十二條第四項之非法持有子彈罪。其所犯上開二罪，為一個持有行
    為而犯二種罪名，係一行為而觸犯數罪名，為想像競合犯，應依刑法第五十五條
    前段規定，從較重之持有槍枝罪論處。至其所犯上開非法持有子彈罪部分，雖未
    經起訴，惟此部分既與上開起訴有罪之非法持有槍枝部分間，有想像競合之裁判
    上一罪關係，即為起訴效力所及，本院自得併予審究，附此敘明。又被告前曾於
    八十五年間因傷害案件，經臺灣臺中地方法院判處有期徒刑一年，案經上訴臺灣
    高等法院臺中分院、最高法院駁回確定，於八十九年七月十七日縮刑假釋期滿執
    行完畢，有卷附之臺灣高等法院被告全國前案紀錄表可按，其於受有期徒刑之執
    行完畢後，五年內再犯有期徒刑以上之本件犯罪，為累犯，應加重其刑。另被告
    因另涉施用毒品案件，於警依法至其上址住處執行搜索時，在本件犯罪未被有偵
    查權之機關或公務員發覺前，自首非法持有上開槍彈，並帶同警方至其藏匿槍彈
    處所，取出其持有之上開改造玩具手槍一支報繳等情，業經被告於警訊時陳明在
    卷，並有本院搜索票、臺北縣政府警察局新莊分局中港派出所搜索筆錄等在卷可
    稽，應依槍砲彈藥刀械管制條例第十八條第一項規定減輕其刑，合就上開累犯部
    分，依法予以先加後減。爰審酌被告之素行、各罪犯罪之動機、目的、手段、對
    社會治安所生危害情節、犯罪後坦承態度等一切情狀，量處如主文所示之刑，罰
    金部分並諭知易服勞役之折算標準，以資懲儆。扣案之上開改造玩具手槍一支（
    含彈匣一個）係違禁物，爰依法併予宣告沒收。至被告原持有之具殺傷力改造玩
    具子彈七顆，已經被告試射擊發，業據被告陳明在卷，顯已不具子彈形式；另扣
    案被告持有之改造玩具槍子彈三顆、不完整改造玩具槍子彈五十二顆等物，其中
    改造子彈三顆經鑑驗後無法擊發，不具殺傷力，餘不完整改造子彈，顯均不具子
    彈形式，故均不予宣告沒收，併此敘明。
據上論斷，應依刑事訴訟法第二百九十九條第一項前段，槍砲彈藥刀械管制條例第十
一條第四項、第十二條第四項、第十八條第一項，刑法第十一條前段、第五十五條前
段、第四十七條、第四十二條第二項、第三十八條第一項第一款，罰金罰鍰提高標準
條例第二條，現行法規所定貨幣單位折算新臺幣條例第二條，判決如主文。
本案經檢察官許景森到庭執行職務
中      華      民      國    九十二    年      三      月    三十一    日
                                    臺灣板橋地方法院刑事第六庭
                                        法  官  彭  全  曄
右正本證明與原本無異
如不服本判決應於送達後十日內向本院提出上訴狀
                                        書記官  梁  宜  庭
中      華      民      國    九十二    年      四      月      一      日
附錄本案論罪科刑法條全文：
槍砲彈藥刀械管制條例第十一條：
未經許可，製造、販賣或運輸第四條第一項第一款所稱其他可發射金屬或子彈具有殺
傷力之各式槍砲者，處五年以上有期徒刑，併科新臺幣一千萬元以下罰金。
未經許可，轉讓、出租或出借前項所列槍砲者，處三年以上十年以下有期徒刑，併科
新臺幣七百萬元以下罰金。
意圖供自己或他人犯罪之用，而犯前二項之罪者，處無期徒刑或七年以上有期徒刑，
併科新臺幣一千萬元以下罰金。
未經許可，持有、寄藏或意圖販賣而陳列第一項所列槍砲者，處一年以上七年以下有
期徒刑，併科新臺幣七百萬元以下罰金。
第一項至第三項之未遂犯罰之。
修正前槍砲彈藥刀械管制條例第十二條
未經許可製造、販賣或運輸刀械者，處一年以下有期徒刑。
意圖供自己或他人犯罪之用，而犯前項之罪者，處三年以下有期徒刑，得併科三萬元
以下罰金。
未經許可無故持有或意圖販賣而陳列刀械者，處六月以下期徒刑、拘役或三千元以下
罰金。
第一項及第二項之未遂犯罰之。
修正後槍砲彈藥刀械管制條例第十二條
未經許可，製造、販賣或運輸子彈者，處一年以上七年以下有期徒刑，併科新臺幣五
百萬元以下罰金。
未經許可，轉讓、出租或出借子彈者，處六月以上五年以下有期徒刑，併科新臺幣三
百萬元以下罰金。
意圖供自己或他人犯罪之用，而犯前二項之罪者，處三年以上十年以下有期徒刑，併
科新臺幣七百萬元以下罰金。
未經許可，持有、寄藏或意圖販賣而陳列子彈者，處五年以下有期徒刑，併科新臺幣
三百萬元以下罰金。
第一項至第三項之未遂犯罰之。


司法院資訊處製作；財團法人民間司法改革基金會備份。
